臺灣臺中地方法院行政訴訟判決
110年度交字第163號
原      告  楊程交  
被      告  臺中市交通事件裁決處
                      設臺中市○○區○○○路00號
代  表  人  黃士哲    住同上
訴訟代理人  黃曉妍律師
上列當事人間交通裁決事件，原告不服被告民國110年4月7日中
市裁字第68-GU0000000號裁決書，提起行政訴訟，本院判決如下
：
    主  文
原告之訴駁回。
訴訟費用新臺幣參佰元由原告負擔。
    事實及理由
一、程序事項：按行政訴訟法第237 條之7 規定，交通裁決事件
    之裁判，得不經言詞辯論為之。本件屬交通裁決事件，依兩
    造所述各節及卷內資料其事證已臻明確，本院認無經言詞辯
    論之必要，爰不經言詞辯論而為判決。
二、事實概要：
　　原告於民國110年2月18日11時15分許，駕駛號牌AQD-2365號
    自用小貨車（下稱系爭車輛），行經臺中市○○區○○路○段0號
    前發生事故，因「汽車駕駛人駕駛汽車肇事，無人受傷或死
    亡而未依規定處置逃逸」之違規行為，為臺中市政府警察局
    太平分局（下稱舉發機關）員警認定原告違反道路交通管理
    處罰條例第62條第1項之規定，對原告掣開第GU0000000號舉
    發違反道路交通管理事件通知單。被告續於110年4月7日以
    中市裁字第68-GU0000000號裁決書（下稱原處分），依道路
    交通管理處罰條例第62條第1項、第24條第1項第1款及「違
    反道路交通管理事件統一裁罰基準表」之規定，按期限內到
    案之基準，裁處原告第1階段罰鍰新臺幣（下同）3,000元，
    吊扣駕駛執照1個月，並應參加道路交通安全講習。原告不
    服，提起本件行政訴訟。
三、原告主張略以：
　　因系爭車輛係貨車，車體長且無一體成型，若車尾碰撞他車
    原告不易察覺，導致碰倒右後方車號000-000的摩托車原告
    完全不知而離開現場，本人駕駛之貨車屬於公司車輛，也保
    有車體險並無肇事逃逸之理由，不符比例原則等語。並聲明
    ：原處分撤銷。
四、被告答辯略以：
　　原告駕駛系爭車輛違反禁止併排停車之規定在先，且該處為
    雙向各1線道，並繪有雙黃實線，本得注意兩車之適當間隔
    ；系爭車輛停車卸貨後駛離現場之時，右後車尾碰撞到機車
    ，該被撞機車為雲豹HD-150S，其車身重量重達127公斤，倘
    非相當之力道，實不足以使其向右傾倒；系爭車輛停車卸貨
    後駛離現場之時，右後車尾碰撞到對造機車，導致對造機車
    向右倒地，發出碰撞聲，引起隔著玻璃窗的店家內客戶抬頭
    注意，原告逕自離去應有故意等語。並聲明：原告之訴駁回
    。
五、本院之判斷：
(一)按「汽車駕駛人駕駛汽車肇事，無人受傷或死亡而未依規定
    處置者，處新臺幣1 千元以上3 千元以下罰鍰；逃逸者，並
    吊扣其駕駛執照1 個月至3 個月。」、「汽車駕駛人，有下
    列情形之一者，應接受道路交通安全講習：一、違規肇事受
    吊扣駕駛執照處分。」道路交通管理處罰條例第62條第1項
    及第24條第1項第1款分別定有明文。又依違反道路交通管理
    事件統一裁罰基準表之規定，汽車駕駛人駕駛汽車肇事，無
    人受傷或死亡而未依規定處置逃逸，於期限內繳納或到案聽
    候裁決者，統一裁罰基準為3,000元，吊扣駕駛執照1個月。
(二)經查，本院勘驗調查舉發機關提供之採證光碟，製成勘驗筆
    錄附卷（見本院卷第113頁至反面頁）。勘驗結果為：㈠店家
    監視器畫面時間(未經校正)0000-00-00 星期四 11：20：33
    時至11：20：59時，店家內有一名客人正對面玻璃窗在低頭
    看書，11：21：00時至11：25：35時一台白色貨車(下稱系
    爭車輛)沿著臺中市太平區中山路三段1巷往南方向行駛至店
    家玻璃窗前停下，11：25：36時至11：26：02時系爭車輛往
    前行駛，其右側之機車倒下，客人抬頭往前看，又向左轉頭
    看，之後又低頭看書。㈡路口監視器畫面時間2021/02/18 11
    ：20：00時至11：24：19時臺中市太平區中山路三段1段往
    南方向過中山路三段口之85度C店家前停放三台機車(遮雨棚
    下方汽車之前方)，不久有一人騎走其中的一台機車，11：2
    4：20時至11：29：59時系爭車輛沿著臺中市太平區中山路
    三段6段往南方向行經中山路三段口，並停放於中山路三段1
    巷往南方向對造機車旁(靠南邊)，之後駕駛下車卸貨，並推
    著貨品穿越中山路三段送貨，之後駕駛走回系爭車輛，將貨
    廂門關閉，走回駕駛座上車並駛離，此時系爭車輛右側之對
    造機車即向右倒地，系爭車輛繼續往前行駛。㈢中山路1巷往
    56弄-後監視器畫面時間2021/02/18 11：24：34時至11：29
    ：59時，系爭車輛由畫面右側右轉往畫面上方行駛，畫面顯
    示系爭車輛號牌為AQD-2365，系爭車輛暫停於路上，駕駛下
    車卸貨，將推車送達貨廂後關閉後廂後，走回駕駛座上車駛
    離。
(三)依上開勘驗結果可知，系爭車輛於臺中市太平區中山路三段
    1巷路邊違規併排停車，並於駕駛卸貨完畢起駛時，撞倒停
    放於路旁之機車，系爭車輛未停車，亦未通知警察機關到場
    處理，即駛離現場之事實，應可認定。雖原告主張因貨車車
    體長，若車尾碰撞不易察覺，導致本人碰到右後方對造車輛
    而渾然不知云云，然原告駕駛系爭車輛於路邊併排停車時，
    應可注意到右側有停放機車之情形；況依卷附機車基本資料
    （見本院卷第107頁至反面頁）可知，對造機車重量達127公
    斤，系爭車輛需要相當之力道才足以撞倒對造機車；再者，
    對造機車遭系爭車輛撞倒後，甚或連坐在店家內之客人都抬
    頭往前看，原告對於撞倒機車之事實應有所知，綜合當時客
    觀情況判斷，原告主觀上對於肇事應有認識。按前揭規定說
    明，在無人傷亡且車輛尚能行駛之狀態下，不論責任之歸屬
    為何，原告原應先標繪車輛位置及現場痕跡證據後，始得將
    車輛移置，並應通知警察機關，留置現場，靜待警察到場查
    驗人別及採證處理，以保存肇事現場相關證據，俾日後釐清
    肇事責任歸屬，然原告竟未依上開規定處置即駕車離去現場
    ，構成道路交通管理處罰條例第62條第1項後段規定之處罰
    要件。被告以原處分處罰原告，應無違誤。
六、綜上所述，原告違規事證明確，被告依法所為原處分並無違
    誤，原告訴請撤銷，為無理由，應予駁回。
七、本件第一審裁判費為300元，應由原告負擔，爰確定第一審
    訴訟費用額如主文第2項所示。
據上論結，本件原告之訴為無理由，依行政訴訟法第237條之7、
第98條第1項前段、第237條之8第1項，判決如主文。
中　　華　　民　　國　 110　　年　　11　　月　　15　　日
　　　　　　　　　行政訴訟庭　法　官    吳俊螢
上為正本係照原本作成。
如不服本判決，應於送達後20日內，向本院提出上訴狀，其未表
明上訴理由者，應於提出上訴後20日內向本院補提理由書（均須
按他造人數附繕本）。上訴理由應表明關於原判決所違背之法令
及其具體內容，或依訴訟資料可認為原判決有違背法令之具體事
實。
中　　華　　民　　國　110　　年　　11　　月　　15　日
　　　　　　　　　　　　　　　 書記官　  簡芳敏